臺灣桃園地方法院刑事判決
111年度訴字第479號
公  訴  人  臺灣桃園地方檢察署檢察官
被      告  王世忠


指定辯護人  本院公設辯護人彭詩雯、廖彥傑
上列被告因毒品危害防制條例案件，經檢察官提起公訴（111年
度偵字第4115號、111年度偵字第9338號），本院判決如下：
    主  文
王世忠犯附表主文欄所示之罪，各處如附表主文欄所示之刑及沒
收。應執行有期徒刑玖年。
    事  實
一、王世忠意圖營利，分別基於販賣第二級毒品之犯意，而為附
    表所示之犯行。
二、案經桃園市政府警察局刑事警察大隊移送臺灣桃園地方檢察
    署檢察官偵查起訴。
    理  由
壹、證據能力部分：
一、本判決所引用被告以外之人於審判外所為之陳述，被告王世
    忠及辯護人於本院準備程序時明示同意其證據能力。審酌上
    開陳述作成之情況，均符合法律規定，並無顯不可信之情形
    ，認屬適當，依刑事訴訟法第159條之5第1項之規定，有證
    據能力。
二、其餘經本判決援引之證據，被告及辯護人均未爭執其證據能
    力，且核無公務員違法取證之情形，又與本案犯罪事實之認
    定具關聯性，並經本院於審判期日，踐行證據調查之法定程
    序，均有證據能力。
貳、實體部分：
一、本案犯罪事實，業據被告於偵查、本院準備程序及審理時坦
    承不諱（見偵4115卷二第122-124頁，本院卷第40-41頁、第
    88-89頁），並有附表證據欄所示之證據可佐。足認被告之
    自白有相當之證據相佐，且與事實相符，應堪信為真實。
二、起訴書就附表編號1、3所示交易之金額，記載為新臺幣（下
    同）15萬至20萬元，就附表編號2所示交易數量及金額，記
    載為30公克至250公克、未逾20萬元。經查，就附表編號2部
    分，證人陳憬妍於偵訊時證稱：9月17日這次買的量很少，
    是我自己要吸的等語（見他卷二第47頁），被告於偵訊時供
    稱：陳憬妍找我買的量大約是30公克至250公克等語（見偵4
    115卷二第124-125頁），均未能具體陳述本次交易之毒品數
    量。卷內又無其他事證可資認定，基於有疑唯利於被告之法
    理，應認為交易之重量為30公克。另被告於準備程序時供稱
    ：250公克的甲基安非他命，我賣給艾大鈞及陳憬妍之價格
    為17萬元，30公克的量，我會賣2萬5,000元等語（見本院卷
    第40-41頁），故各次交易之價格應認定如附表所示。又依
    被告於本院訊問時所述，其販賣之價格均包含一定數額之利
    潤（見本院卷第40-41頁），堪認主觀上有營利之意圖。從
    而，本案事證明確，被告犯行堪以認定，應依法論罪科刑。
三、論罪科刑：
　㈠罪名：
　　查甲基安非他命係毒品危害防制條例所列管之第二級毒品，
    故被告所為，均犯毒品危害防制條例第4條第2項之販賣第二
    級毒品罪。其因販賣而持有第二級毒品之行為，為販賣之行
    為吸收，不另論罪。
　㈡罪數：
　　被告所為3次販賣毒品行為，犯意各別，行為互不相同，應
    予分論併罰。
  ㈢刑之減輕：
　　被告就本案3次犯行，於偵查及本院審理中均已自白，依毒
    品危害防制條例第17條第2項規定，減輕其刑。
　㈣科刑：
　　審酌被告無視政府杜絕毒品之禁令，以販毒謀利，且各次販
    賣數量甚多，助長毒品流通於社會，念其犯後坦承犯行，態
    度良好，並參酌被告各次販賣之數量，兼衡其素行、智識能
    力及生活狀況等一切情狀，分別量處如附表主文欄所示之刑
    ，並定應執行刑如主文所示。
四、犯罪所得之沒收：
　㈠附表編號1：
　　被告於本院訊問時供稱：本次交易尚未收到價金等語（見本
    院卷第40頁、第88頁）。證人艾大鈞於偵訊時亦證稱：這次
    好像還沒給錢，因為我入監了等語（見他卷二第22頁）。應
    認本次被告未實際獲取不法所得。
　㈡附表編號2：
　　被告於本院訊問時供稱：本次已收取價金等語（見本院卷第
    40-41頁、第89頁），應認被告本次獲有2萬5,000元之不法
    所得。
　㈢附表編號3：
　　被告於本院訊問時雖供稱：這次我沒有拿到錢等語（見本院
    卷第41頁、第89頁）。惟陳憬妍於偵訊時證稱：我於109年1
    1月8日去找王世忠2次，第1次是去拿毒品，再將毒品賣給陳
    威橙，然後再回去找王世忠，把買毒品的錢交給他等語（見
    他卷二第47-48頁），即證稱向被告購買毒品並轉賣後，有
    將價金交付被告。被告於警詢時亦供稱：陳憬妍有回帳給我
    等語（見偵4115卷一第90頁）、於偵訊時供稱：陳憬妍向我
    買毒品，會先拿毒品再拿去賣給她的朋友，賣給誰我不知道
    ，但她拿到錢之後會再把向我購買毒品的錢拿來給我等語（
    見偵4115卷二第124頁）。足見陳憬妍證稱事後有將購毒價
    金交付被告等情，核屬有據，應認被告本次已收取17萬元之
    販毒對價。
  ㈣綜上所述，被告就附表編號2、3所示販賣毒品，實際獲得2萬
    5,000元及17萬元之不法所得，均應依刑法第38條之1第1項
    前段規定沒收，於全部或一部不能沒收或不宜執行沒收時，
    依同條第3項規定追徵其價額。
據上論斷，應依刑事訴訟法第299條第1項前段，判決如主文。
本案經檢察官雷金書提起公訴，檢察官賴瀅羽到庭執行職務。
中　　華　　民　　國　　111 　年　　10　　月　　19　　日
                  刑事第四庭  審判長法  官  黃柏嘉
　
                                    法  官  陳韋如
　
                                    法  官  涂偉俊 
以上正本證明與原本無異。
如不服本判決應於收受判決後20日內向本院提出上訴書狀，並應
敘述具體理由。其未敘述上訴理由者，應於上訴期間屆滿後20日
內向本院補提理由書(均須按他造當事人之人數附繕本)「切勿逕
送上級法院」。 

　　　　　　　　　　　　　　　     書記官　余玫萱　　　　　　　　　　　　　　　　　　
中　　華　　民　　國　　111 　年　　10　　月　　19　　日



附錄所犯法條：
毒品危害防制條例第4條第2項
製造、運輸、販賣第二級毒品者，處無期徒刑或10年以上有期徒
刑，得併科新臺幣1千5百萬元以下罰金。
附表：
編號 事實 證據 主文 1 於民國109年9月25日前1週內之某日，在桃園市○鎮區○○路○○段00號之鐵皮屋內，以新臺幣（下同）17萬元之價格，販賣甲基安非他命250公克予艾大鈞。 ⑴證人艾大鈞於警詢及偵訊之證述（他卷一第73頁、他卷二第20-21頁）。 ⑵桃園市○鎮區○○路○○段00號鐵皮屋照片及租賃契約書（他卷二第77頁、偵4115卷一第171-173頁、第195-210頁）。 ⑶艾大鈞之在監在押紀錄表（他卷二第11頁）。 王世忠販賣第二級毒品，處有期徒刑陸年陸月。 2 於109年9月17日晚間6時54分至晚間7時29分許，在上址鐵皮屋內，以2萬5,000元之價格，販賣甲基安非他命30公克予陳憬妍。 ⑴陳憬妍於警詢及偵訊之證述（他卷一第43-44頁、他卷二第46-47頁）。 ⑵陳憬妍所持用門號之通聯紀錄（偵4115卷一第129-141頁）。 王世忠販賣第二級毒品，處有期徒刑伍年陸月。 未扣案犯罪所得新臺幣貳萬伍仟元沒收，於全部或一部不能沒收或不宜執行沒收時，追徵其價額。 3 於109年11月8日凌晨1時許，在上址鐵皮屋內，以17萬元之價格，販賣甲基安非他命250公克予陳憬妍。 ⑴陳憬妍於警詢及偵訊之證述（他卷一第43-44頁、他卷二第47-48頁）。 ⑵陳憬妍所持用門號之通聯紀錄（偵4115卷一第129-141頁）。 王世忠販賣第二級毒品，處有期徒刑陸年陸月。 未扣案犯罪所得新臺幣壹拾柒萬元沒收，於全部或一部不能沒收或不宜執行沒收時，追徵其價額。